---
title: "이나은님 통계분석"
author: "안우진"
date: "`r Sys.Date()`"
output: 
  html_document:
    fig_width: 14
    fig_height: 10
    fig.align : 'center'
    toc: yes
    code_folding: show
---

```{r setup, include=FALSE}
knitr::opts_chunk$set(echo = TRUE, message = FALSE, warning = FALSE, comment = "")
```

<style type="text/css">
.main-container {
  max-width: 1200px;
  margin-left: auto;
  margin-right: auto;
}
</style>

# 패키지 로드 및 옵션 설정

```{r}
rm(list = ls())

library(dplyr)
library(ggplot2)
library(ggpubr)
library(glue)
library(lawstat)
library(purrr)
library(readr)
library(wPerm)

options(scipen = 999) # turn-off scientific notation like 1e+48
options(tibble.width = Inf)
# source("./functions.R")
# source("./functions_global.R")
```

<hr>

<div style="margin-bottom:60px;"></div>

# 데이터 불러오기

```{r}
data <- read_csv("./data/실험수치.csv")
```

<hr>

<div style="margin-bottom:60px;"></div>

# 알레르기 있는 샛별이와 송이를 포함한 결과 (n = 20)

## 30초 전후 비교

```{r}
print_paired_results(data, time = "30초", tewl = "greater", sh = "less", tem = "greater")
```

<hr>

<div style="margin-bottom:60px;"></div>

## 1분 전후 비교

```{r}
print_paired_results(data, time = "1분", tewl = "greater", sh = "less", tem = "greater")
```

<hr>

<div style="margin-bottom:60px;"></div>

## 2분 전후 비교

```{r}
print_paired_results(data, time = "2분", tewl = "greater", sh = "less", tem = "greater")
```

<hr>

<div style="margin-bottom:60px;"></div>

## 4분 전후 비교

```{r}
print_paired_results(data, time = "4분", tewl = "greater", sh = "less", tem = "greater")
```

<hr>

<div style="margin-bottom:60px;"></div>

## 시간에 따른 피부 장벽 기능 지표 변화

```{r}
data <- data %>% mutate(Time = factor(Time, levels = c("30초 Before", "30초 After", "1분 Before", "1분 After", "2분 Before", "2분 After", "4분 Before", "4분 After")))

tewl_plot <- data %>% 
  select(Time, TEWL_Mean) %>% 
  group_by(Time) %>% 
  summarise(TEWL_Mean = round(mean(TEWL_Mean), 2)) %>% 
  ggplot(mapping = aes(x = Time, y = TEWL_Mean)) +
  geom_bar(stat = "identity") +
  geom_text(aes(label = TEWL_Mean), vjust = 1.6, color = "white") +
  coord_cartesian(ylim = c(0, 20))

sh_plot <- data %>% 
  select(Time, SH_Mean) %>% 
  group_by(Time) %>% 
  summarise(SH_Mean = round(mean(SH_Mean), 2)) %>% 
  ggplot(mapping = aes(x = Time, y = SH_Mean)) +
  geom_bar(stat = "identity") +
  geom_text(aes(label = SH_Mean), vjust = 1.6, color = "white") +
  coord_cartesian(ylim = c(0, 20))

tem_plot <- data %>% 
  select(Time, Tem_Mean) %>% 
  group_by(Time) %>% 
  summarise(Tem_Mean = round(mean(Tem_Mean), 2)) %>% 
  ggplot(mapping = aes(x = Time, y = Tem_Mean)) +
  geom_bar(stat = "identity") +
  geom_text(aes(label = Tem_Mean), vjust = 1.6, color = "white") +
  coord_cartesian(ylim = c(0, 40))

ggarrange(tewl_plot, sh_plot, tem_plot, nrow = 3)
```

<div style="margin-bottom:60px;"></div>

### 플라즈마 조사 전후 경피수분손실도(TEWL)의 차잇값이 시간에 따라 차이가 있는지

```{r}
print_multiple_results(data, variable = "TEWL", times = c("30초", "1분", "2분", "4분"))
```

```{r}
print_multiple_results(data, variable = "TEWL", times = c("30초", "1분", "2분"))
```

<div style="margin-bottom:60px;"></div>

### 플라즈마 조사 후 경피수분손실도(TEWL)의 값이 시간에 따라 차이가 있는지

```{r}
print_after_results(data, variable = "TEWL", times = c("30초", "1분", "2분", "4분"))
```

```{r}
print_after_results(data, variable = "TEWL", times = c("30초", "1분", "2분"))
```

<div style="margin-bottom:60px;"></div>

### 플라즈마 조사 전후 피부수화도(SH)의 차잇값이 시간에 따라 차이가 있는지

```{r}
print_multiple_results(data, variable = "SH", times = c("30초", "1분", "2분", "4분"))
```

```{r}
print_multiple_results(data, variable = "SH", times = c("30초", "1분", "2분"))
```

<div style="margin-bottom:60px;"></div>

### 플라즈마 조사 후 피부수화도(SH)의 값이 시간에 따라 차이가 있는지

```{r}
print_after_results(data, variable = "SH", times = c("30초", "1분", "2분", "4분"))
```

```{r}
print_after_results(data, variable = "SH", times = c("30초", "1분", "2분"))
```

<div style="margin-bottom:60px;"></div>

### 플라즈마 조사 전후 체표면온도(Tem)의 차잇값이 시간에 따라 차이가 있는지

```{r}
print_multiple_results(data, variable = "Tem", times = c("30초", "1분", "2분", "4분"))
```

```{r}
print_multiple_results(data, variable = "Tem", times = c("30초", "1분", "2분"))
```

<div style="margin-bottom:60px;"></div>

### 플라즈마 조사 후 체표면온도(Tem)의 값이 시간에 따라 차이가 있는지

```{r}
print_after_results(data, variable = "Tem", times = c("30초", "1분", "2분", "4분"))
```

```{r}
print_after_results(data, variable = "Tem", times = c("30초", "1분", "2분"))
```

<hr>

<div style="margin-bottom:60px;"></div>

# 알레르기 있는 샛별이와 송이를 포함하지 않은 결과 (n = 18)

```{r}
data <- data %>% filter(Name %!in% c("샛별이", "송이"))
```

## 30초 전후 비교

```{r}
print_paired_results(data, time = "30초", tewl = "greater", sh = "less", tem = "greater")
```

<hr>

<div style="margin-bottom:60px;"></div>

## 1분 전후 비교

```{r}
print_paired_results(data, time = "1분", tewl = "greater", sh = "less", tem = "greater")
```

<hr>

<div style="margin-bottom:60px;"></div>

## 2분 전후 비교

```{r}
print_paired_results(data, time = "2분", tewl = "greater", sh = "less", tem = "greater")
```

<hr>

<div style="margin-bottom:60px;"></div>

## 4분 전후 비교

```{r}
print_paired_results(data, time = "4분", tewl = "greater", sh = "less", tem = "greater")
```

<hr>

<div style="margin-bottom:60px;"></div>

## 시간에 따른 피부 장벽 기능 지표 변화

```{r}
tewl_plot <- data %>% 
  select(Time, TEWL_Mean) %>% 
  group_by(Time) %>% 
  summarise(TEWL_Mean = round(mean(TEWL_Mean), 2)) %>% 
  ggplot(mapping = aes(x = Time, y = TEWL_Mean)) +
  geom_bar(stat = "identity") +
  geom_text(aes(label = TEWL_Mean), vjust = 1.6, color = "white") +
  coord_cartesian(ylim = c(0, 20))

sh_plot <- data %>% 
  select(Time, SH_Mean) %>% 
  group_by(Time) %>% 
  summarise(SH_Mean = round(mean(SH_Mean), 2)) %>% 
  ggplot(mapping = aes(x = Time, y = SH_Mean)) +
  geom_bar(stat = "identity") +
  geom_text(aes(label = SH_Mean), vjust = 1.6, color = "white") +
  coord_cartesian(ylim = c(0, 20))

tem_plot <- data %>% 
  select(Time, Tem_Mean) %>% 
  group_by(Time) %>% 
  summarise(Tem_Mean = round(mean(Tem_Mean), 2)) %>% 
  ggplot(mapping = aes(x = Time, y = Tem_Mean)) +
  geom_bar(stat = "identity") +
  geom_text(aes(label = Tem_Mean), vjust = 1.6, color = "white") +
  coord_cartesian(ylim = c(0, 40))

ggarrange(tewl_plot, sh_plot, tem_plot, nrow = 3)
```

<div style="margin-bottom:60px;"></div>

### 플라즈마 조사 전후 경피수분손실도(TEWL)의 차잇값이 시간에 따라 차이가 있는지

```{r}
print_multiple_results(data, variable = "TEWL", times = c("30초", "1분", "2분", "4분"))
```

```{r}
print_multiple_results(data, variable = "TEWL", times = c("30초", "1분", "2분"))
```

<div style="margin-bottom:60px;"></div>

### 플라즈마 조사 후 경피수분손실도(TEWL)의 값이 시간에 따라 차이가 있는지

```{r}
print_after_results(data, variable = "TEWL", times = c("30초", "1분", "2분", "4분"))
```

```{r}
print_after_results(data, variable = "TEWL", times = c("30초", "1분", "2분"))
```

<div style="margin-bottom:60px;"></div>

### 플라즈마 조사 전후 피부수화도(SH)의 차잇값이 시간에 따라 차이가 있는지

```{r}
print_multiple_results(data, variable = "SH", times = c("30초", "1분", "2분", "4분"))
```

```{r}
print_multiple_results(data, variable = "SH", times = c("30초", "1분", "2분"))
```

<div style="margin-bottom:60px;"></div>

### 플라즈마 조사 후 피부수화도(SH)의 값이 시간에 따라 차이가 있는지

```{r}
print_after_results(data, variable = "SH", times = c("30초", "1분", "2분", "4분"))
```

```{r}
print_after_results(data, variable = "SH", times = c("30초", "1분", "2분"))
```

<div style="margin-bottom:60px;"></div>

### 플라즈마 조사 전후 체표면온도(Tem)의 차잇값이 시간에 따라 차이가 있는지

```{r}
print_multiple_results(data, variable = "Tem", times = c("30초", "1분", "2분", "4분"))
```

```{r}
print_multiple_results(data, variable = "Tem", times = c("30초", "1분", "2분"))
```

<div style="margin-bottom:60px;"></div>

### 플라즈마 조사 후 체표면온도(Tem)의 값이 시간에 따라 차이가 있는지

```{r}
print_after_results(data, variable = "Tem", times = c("30초", "1분", "2분", "4분"))
```

```{r}
print_after_results(data, variable = "Tem", times = c("30초", "1분", "2분"))
```